【裁判字號】    89,易,79
【裁判日期】    890211
【裁判案由】    竊盜
【裁判全文】
臺灣雲林地方法院刑事判決                            八十九年度易字第七九號
    公  訴  人  臺灣雲林地方法院檢察署檢察官
    被      告  甲○○
右列被告因竊盜案件，經檢察官提起公訴（八十九年度偵字第一三六號），本院判決
如左：
    主  文
甲○○攜帶兇器竊盜，處有期徒刑柒月。緩刑參年。
扣案之倍力剪壹把沒收。
    事  實
一、甲○○意圖為自己不法之所有，於民國（下同）八十八年十二月二十七日十七時
    二十分許，在雲林縣麥寮鄉台塑六輕廠區內之丙○○○股份有限公司（以下簡稱
    丙○○○公司）發電廠之廢料場，見丙○○○公司所有之電纜線置於該處無人看
    管，因有機可乘，乃持客觀上具危險性之兇器倍力剪一把，將電纜線截剪成數段
    ，以便放入其所駕駛之車號ＵＲ－七八一五號自用小貨車之載貨處，而竊取總計
    重約二百二十三公斤之電纜線（市價約新台幣五千五百七十五元）。甲○○得手
    後為掩人耳目，即以木板覆蓋在右開竊得之電纜線上，並於八十八年十二月二十
    七日十七時四十分許，欲將右開竊得之電纜線載出台塑六輕廠區以出售得利，而
    在台塑六輕東大門為警衛乙○○發覺並報警查獲，另扣得甲○○所有作案用之倍
    力剪一把。
二、案經丙○○○公司訴由雲林縣警察局台西分局報請臺灣雲林地方法院檢察署檢察
    官偵查起訴。
    理  由
一、訊據被告甲○○固坦承於右揭時地持倍力剪一把，將總計重約二百二十三公斤之
    電纜線截剪成數段，以便放入其所駕駛之車號ＵＲ－七八一五號自用小貨車之載
    貨處，欲載出台塑六輕廠區出售得利之事實不諱，惟矢口否認有何竊盜之不法意
    圖，辯稱：伊以為放在右開廢料場之電纜線是沒人要的，可以拿出台塑六輕廠區
    來賣云云。經查：右揭事實，業據告訴人丙○○○公司指訴歷歷，核與証人乙○○証述之情節相符，並有贓物認領保管收據一紙及乙○○查獲本件時之現場照片
    四幀附卷可稽，另有倍力剪一把扣案可證。被告甲○○於本院審理時既坦承：伊
    因一時貪念，才會截剪電纜線，且得手後為掩人耳目，怕被警衛看到，才以木板
    覆蓋在右開電纜線上等語，倘被告甲○○主觀上認為其所截剪之右開電纜線，係
    不要之廢棄物，則其將之裝載在右開小貨車之載貨處時，依常情應不會為任何偽
    裝，且不怕被警衛看到才是，何須「為掩人耳目，怕被警衛看到，才以木板覆蓋
    在右開電纜線上」；且被告甲○○之所以會截剪右開電纜線，無非係認為右開電
    纜線之銅線仍可出售得利，且告訴人丙○○○公司亦指稱，右開電纜線之市價為
    五千五百七十五元，足見右開電纜線仍具經濟價值，並非被告甲○○所辯係不要
    之廢棄物。綜上所述，被告甲○○所辯，顯係事後卸責之詞，不足採信。本件事
    證明確，被告甲○○之犯行洵堪認定。
二、核被告甲○○所為，係犯刑法第三百二十一條第一項第三款之攜帶兇器竊盜罪。
    爰審酌被告甲○○之品行、智識程度、犯罪之動機、目的、手段、犯後態度、所
    生危害等一切情狀，量處如主文所示之刑，以資懲儆。查被告甲○○前未曾受有
    期徒刑以上刑之宣告，有台灣雲林地方法院檢察署刑案資料查註紀錄表一紙在卷
    可稽，其犯罪後已遭台塑六輕廠禁止入廠並撤銷入廠證，另從工程款中罰扣右開
    電纜線價值之十倍金額（即五萬五千七百五十元），此有異常報告單在卷足憑，
    本院認被告甲○○經此教訓後，當益知警惕，應無再犯之虞，因認其所宣告之刑
    ，以暫不執行為適當，併予宣告緩刑三年，以勵來茲而啟自新。
    扣案之倍力剪一把為被告甲○○所有、且係供其犯罪所用之物，爰依刑法第三十
    八條第一項第二款之規定宣告沒收。
三、據上論斷，應依刑事訴訟法第二百九十九條第一項前段，刑法第三百二十一條第
    一項第三款、第三十八條第一項第二款、第七十四條第一款，判決如主文。
本案經檢察官郭瑞祥到庭執行職務。
中      華      民      國      八十九      年      二    月    十一    日
                                         臺灣雲林地方法院刑事第二庭
                                             法    官  倪  彰  鴻
右正本證明與原本無異。
如不服本判決，應於判決送達後十日內向本院提出上訴狀( 應附繕本 )。
                                             書 記 官  沈  瑞  芳
中      華      民      國      八十九      年      二    月    十四    日
刑法第三百二十一條
犯竊盜罪而有左列情形之一者，處六月以上五年以下有期徒刑：
一、於夜間侵入住宅或有人居住之建築物、船艦，或隱匿其內而犯之者。
二、毀越門扇、牆垣或其他安全設備而犯之者。
三、攜帶兇器而犯之者。
四、結夥三人以上而犯之者。
五、乘火災、水災或其他災害之際而犯之者。
六、在車站或埠頭而犯之者。
前項之未遂犯罰之。


司法院資訊處製作；財團法人民間司法改革基金會備份。
